【裁判字號】    98,交簡上,38
【裁判日期】    990127
【裁判案由】    公共危險
【裁判全文】
臺灣宜蘭地方法院刑事判決            98年度交簡上字第38號
上  訴  人
即  被  告  甲○○
上列被告因犯公共危險案件，不服本院簡易庭於中華民國98年10
月12日所為98年度交簡字第755號第一審判決（聲請簡易判決處
刑案號：98年度偵字第3545號）提起上訴，本院管轄第二審之合
議庭判決如下：
    主  文
上訴駁回。
    犯 罪 事 實
一、本案經本院審理結果，認第一審判決以上訴人即被告係犯刑
    法第185條之3之服用酒類無法安全駕駛動力交通工具罪，而
    依刑事訴訟法第449條第1項前段、刑法第185條之3、第41條
    第1項前段、刑法施行法第1條之1第1項、第2項前段規定，
    判決被告應處拘役40日，如易科罰金，以新臺幣1千元折算1
    日，其認事用法並無不當，是原判決應予維持，並引用第一
    審判決書及聲請簡易判決處刑書記載之事實、證據及理由（
    如附件）。
二、被告於上訴時雖仍否認犯罪，辯稱：係因肝功能不好才會這
    樣云云。惟查，被告於酒後因與證人乙○○駕駛之車輛發生
    車禍，經送醫檢驗其血中酒精濃度高達237mg/dl，且經警查
    獲時，發現其身體有明顯酒味，此亦有刑法第185條之3案件
    測試觀察紀錄表在卷可按，可見被告於騎乘機車前，已飲用
    相當大量之酒類，以致其血液中之酒精濃度甚高，且身上亦
    有濃厚酒味，其因而發生車禍，被告顯已達不能安全駕駛動
    力交通工具之程度，顯非被告所辯其係因肝功能不好而導致
    甚明。且縱認被告確有肝病，然以被告為國中教師，教導自
    然與健康之科目，且前業因酒後駕車而遭不起訴處分，依其
    教育程度，對於其本身飲酒後因此而易導致不能安全駕駛動
    力交通工具之狀態，應知之甚明，而被告卻仍於酒後騎乘機
    車而因此發生車禍，被告顯已達不能安全駕駛動力交通工具
    之程度甚明，被告空言否認犯罪，顯不足採信。
三、原審認被告係犯刑法第185條之3之服用酒類不能安全駕駛動
    力交通工具罪，事證明確，並審酌被告飲酒酒醉後，仍駕駛
    動力交通工具，對於道路交通造成之危險，及被告犯罪之手
    段、犯罪後態度等情狀，據以論罪科刑，量處被告拘役40日
    ，如易科罰金，以新臺幣1千元折算1日，經核其認事用法均
    無違誤，量刑亦屬妥適，被告空言否認犯罪提起上訴，為無
    理由，應予駁回。
據上論斷，應依刑事訴訟法第455條之1第3項、第373條、第368
條，判決如主文。
本案經檢察官張立言到庭執行職務
中    華    民    國    99    年    1     月    27    日
                  刑事第三庭審判長法  官  黃永勝
                                  法  官  陳映佐
                                  法  官  鄭貽馨
以上正本證明與原本無異。
本件不得上訴。
                                  書記官  高雪琴
中    華    民    國    99    年    1     月    27    日
附錄本案論罪科刑法條全文：
中華民國刑法第185條之3
服用毒品、麻醉藥品、酒類或其他相類之物，不能安全駕駛動力
交通工具而駕駛者，處1年以下有期徒刑、拘役或科或併科15萬
元以下罰金。

司法院資訊處製作；財團法人民間司法改革基金會備份。
